【裁判字號】    96,訴,3761
【裁判日期】    970424
【裁判案由】    毒品危害防制條例
【裁判全文】
臺灣板橋地方法院刑事裁定              96年度訴字第3761號
抗  告  人
即被    告  乙○○
上列抗告人即被告因違反毒品危害防制條例案件，不服本院民國
96年12月17日沒入保證金裁定，提起抗告，本院裁定如下：
    主  文
抗告駁回。
    理  由
一、抗告意旨略以：抗告人經由臺灣板橋地方院檢察署來函告知
    所繳交之保證金，因被告經法院傳喚、拘提未到案，而經裁
    定沒入。惟法院並未詳細查明所發出之傳票，是否確實交付
    本人簽收，就遽認被告經傳喚無故不到案，並裁定沒入保證
    金，實於法有違。爰依法請求撤銷原裁定等語。
二、按具保之被告逃匿者，應命具保人繳納指定之保證金額，並
    沒入之。不繳納者，強制執行。保證金已繳納者，沒入之。
    前項規定，於檢察官依第九十三條第三項但書及第二百二十
    八條第四項命具保者，準用之，刑事訴訟法第一百十八條定
    有明文。又當事人對於法院之裁定有不服者，除有特別規定
    外，得抗告於直接上級法院。抗告期間，除有特別規定外，
    為五日，自送達裁定後起算。提起抗告，應以抗告書狀，敘
    述抗告之理由，提出於原審法院為之。原審法院認為抗告不
    合法律上之程式或法律上不應准許，或其抗告權已經喪失者
    ，應以裁定駁回之。但其不合法律上之程式可補正者，應定
    期間先命補正。刑事訴訟法第四百零三條第一項、第四百
    零六條、第四百零七條、第四百零八條第一項亦分別定有明
    文。
三、經查，被告乙○○因違反毒品危害防制條例案件，經臺灣板
    橋地方院檢察署檢察官以九十六年度毒偵字第五八四０號案
    件偵查後，向本院提起公訴，經本院依法傳喚被告，並依法
    通知偵查中之具保人甲○○通知或帶同被告到庭後，被告仍
    未到庭應訊，本院因而依法拘提被告無著，足認被告已逃匿
    ，故於九十六年十二月十七日裁定沒入具保人甲○○所繳納
    之保證金，該裁定並已於九十六年十二月二十四日合法送達
    被告住所地「臺北縣中和市○○路二八０巷一弄十二號」等
    事實，有本院傳票送達證書共三件、拘提報告書二件、九十
    六年年十二月十七日裁定暨九十六年十二月二十四日送達證
    書各一件在卷足資佐證。是依據上開法文說明，被告如不服
    上開沒保裁定，應於九十七年一月二日（加計在途期間二日
    及末日為假日之期間）前向本院提出抗告書狀，惟被告遲至
    九十七年四月二十二日始提起抗告（被告雖係向本院提出「
    刑事異議狀」，然依其所載內容，應係屬對沒保裁定為抗告
    之意），有本院收狀戳足佐，是被告提起抗告巳逾五日抗告
    期間，已不合法定程式，且無從補正。從而本件抗告於法不
    合，應予駁回。
四、爰依刑事訴訟法第四百零八條第一項，裁定如主文。
中    華    民    國    97    年    4     月    24    日
                  刑事第十六庭  審判長法  官  白光華
                                      法  官  曾淑娟
                                      法  官  楊志雄
以上正本證明與原本無異
如不服本裁定應於送達後5日內向本院提出抗告狀
                                      書記官  張玉如
中    華    民    國    97    年    4     月    24    日


司法院資訊處製作；財團法人民間司法改革基金會備份。
